# 国有独享资本公积

提问人：坚强 的石 头 时间：2022-06-04 23:11:24
求助陈版主，国有企业账面资本公积-资本溢价中存在部分国有股东以前增资时约定股东独享，该部分资本公积能否在企业无偿划转资产时用于借方冲减的资本公积，还是只能留作股东未来转增资本使用？

回答人：chenyiwei
如果是将资产无偿划转给该股东（或者该股东的其他全资子公司），则这部分资本公积可能可以用于冲减，但最好是与该股东事先确认。如果不是这种情况，则这部分资本公积不能用于冲减。